Inventaris van het archief van het Ministerie van Financiën: Administratie der Posterijen, 1813-1823
Nationaal Archief, Den Haag
Departement van Ontvangsten: Posterijen C
Financiën / Posterijen, 1813-1823
1813-1830
F28052
30.40 meter; 251 inventarisnummers.
Normale geschreven, getypte en gedrukte documenten, geen bijzondere handschriften
Nationaal Archief, Den Haag
Commissie, belast met de Administratie der Posterijen van Holland;
Departement van Ontvangsten, Administratie der Posterijen en verdere Middelen van Vervoer;
Generale Directie der Directe Belastingen en Posterijen;
Generale Directie der Ontvangsten;
Generale Directie der Posterijen / Postmeester-Generaal
Het archief is grotendeels chronologisch geordend, met een verbaal, dat toegankelijk is met behulp van klappers en indices. Veel stukken betreffen de controle op de comptabiliteit van de postkantoren. Er zijn ook stukken buiten verbaal: die betreffen onder meer postverdragen met Pruisen en met Noordduitse stadsstaten.
Archiefvorming
Geschiedenis van de archiefvormer
Zie voor een uitgebreide beschrijving van de geschiedenis van de archiefvormer de algemene inleiding 2.08.01.00.
Departement van ontvangsten en voorgangers: archieven 1813-1830
NB. nrs. tussen (): samen met andere administraties
algemene organen:
Raad v.Administratie:
verbalen/index 1821-3-1824 H 20-30
Raad v.Ontvangsten:
verbalen/ag/index 4-1824-1830 H 31-108
deel-administraties:
- directe belastingen:
verbaal 1814-7-1819;8-1819-1823 B 1-124; B 125-190
verbaal 4-1824-1830 (G 604-681)
indices 1819-1823; 1824-1830 B 197-199; (G 1538-1589)
klappers 1814-1823; 1824-1830 B 193-196, 200-202; G 1596-1600
agendas 1813-1815, 1819 B 191-192, 203-205
agendas 1819-1823; 1824-1830 in verbaal (min); (G 481-603)
varia 1814-1821 B 206-217
- in/uitgaande rechten (conv. en lic):
verbaal 1813-6-1819 F 1-420
verbaal (Centraal Bureau) 3-1818-6-1819 H 1-19
verbaal 7-1819-3-1824 (G 1-480, G 728-1506)
verbaal 4-1824-1830 (G 604-681)
indices 1814-6-1819 F 421-433
indices 7-1819-1830 (G 1514-1589)
klappers 1813-1819; 1819-1830 F 434-437; (G 1590-1598)
agendas 1813-3-1824; 4-1824-1830 in verbaal (min); (G 481-603)
varia 1814-1826 F 438-466
- indirecte belastingen:
verbaal 1815-6-1819 E 1-476
verbaal 7-1819-3-1824 (G 1-480, G 728-1506)
verbaal 4-1824-1830 (G 604-681)
indices 1815-6-1819 E 477-488
indices 7-1819-1830 (G 1514-1589)
klappers 1815-1819; 1819-1830 E 489; (G 1590-1598)
agendas 1815-3-1824; 4-1824-1830 in verbaal (min); (G 481-603)
varia 1814-1824 E 490-498
- registratie:
verbaal 1816-1823; 1824-1830 D 1-130; G 682-717
indices - -; 1824-1830 G 1642-1668
klappers 1814-1816; 1823-1830 D 131-132; (G 1670-1674-..)
agendas 1814-1823; 1824-1830 in verbaal (min); G 1638-1641 en (G 481-603)
varia 1813-1830 D 133-137
- posterijen:
verbaal 1813-1823; 4-1824-1830 C 1-194; G 718-723
indices 1814-1823; 1824-1830 C 195-197; G 1614-1621
klappers 1814-1823; 1824-1830 C 198-201; G 1622-1625
agendas 1814-1823; 1824-1830 in verbaal (min); G 1604-1612 en (G 481-603)
varia ca.1800-1829 C 202-251
Geschiedenis van het archiefbeheer
De verwerving van het archief
2.08
Aanwijzingen voor de gebruiker
Openbaarheidsbeperkingen
Volledig openbaar.
Materiële beperkingen
Aanvraaginstructie
Openbare archiefstukken kunnen online worden aangevraagd en gereserveerd. U kunt dit ook via de terminals in de studiezaal van het Nationaal Archief doen. Om te kunnen reserveren dient u de volgende stappen te volgen:
U maakt een profiel aan op www.gahetna.nl, en logt vervolgens in
Via de archiefinventaris (alleen de beschrijvingen met rode nummers) selecteert u het gewenste archiefstuk door op de knop 'Reserveren' te klikken
In het volgende scherm geeft u aan op welke dag u het archiefstuk wilt inzien
Indien u zich bevindt in de studiezaal en een tafelnummer heeft ontvangen kunt u dit nummer vermelden. Als u geen tafelnummer heeft kunt u tafelnummer 777 laten staan
Vervolgens bevestigt u uw reservering door deze te versturen.
Verwant materiaal
Beschikbaarheid van kopieën
Beschrijving van de series en archiefbestanddelen
- Netverbaal, 1813-1815; 1-6
  - 1813 November 26-1814 Juni., 1
  - 1814 Juli -December., 2
  - 1815 Januari -April., 3
  - 1815 Mei -Augustus., 4
  - 1815 September-November., 5
  - 1815 December., 6
- Minuutverbaal, 1813-1823.; 7-72
  - 1815 November 26-1813 December 15., 7
  - 1813 December 16-1814 Februari., 8
  - 1814 Maart - April., 9
  - 1814 Mei - Juni., 10
  - 1814 Juli - Augustus., 11
  - 1814 September - October., 12
  - 1814 November - December., 13
  - 1815 Januari - Februari., 14
  - 1815 Maart - April., 15
  - 1815 Mei., 16
  - 1815 Juni - Juli., 17
  - 1815 Augustus - September, 18
  - 1815 October - November., 19
  - 1815 December., 20
  - 1816 Januari - Februari., 21
  - 1816 Maart., 22
  - 1816 April - Mei., 23
  - 1816 Juni - Juli., 24
  - 1816 Augustus., 25
  - 1816 September., 26
  - 1816 October., 27
  - 1816 November - December., 28
  - 1817 Januari - Februari., 29
  - 1817 Maart - April., 30
  - 1817 Mei - Juni., 31
  - 1817 Juli - Augustus., 32
  - 1817 September., 33
  - 1817 October., 34
  - 1817 November., 35
  - 1817 December., 36
  - 1818 Januari - Februari., 37
  - 1818 Maart., 38
  - 1818 April., 39
  - 1818 Mei - Juni., 40
  - 1818 Juli., 41
  - 1818 Augustus., 42
  - 1818 September - October., 43
  - 1818 November., 44
  - 1818 December., 45
  - 1819 Januari - Februari., 46
  - 1819 Maart - April., 47
  - 1819 Mei - Juni., 48
  - 1819 Juli., 49
  - 1819 Augustus - September., 50
  - 1819 October - November., 51
  - 1819 December., 52
  - 1820 Januari - Februari., 53
  - 1820 Maart - April., 54
  - 1820 Mei - Juni., 55
  - 1820 Juli - Augustus., 56
  - 1820 September - October., 57
  - 1820 November - December., 58
  - 1821 Januari - Maart., 59
  - 1821 April - Juni., 60
  - 1821 Juli - September., 61
  - 1821 October - December., 62
  - 1822 Januari - Maart., 63
  - 1822 April - Mei., 64
  - 1822 Juni - Juli., 65
  - 1822 Augustus - September., 66
  - 1822 October - December., 67
  - 1823 Januari - Februari., 68
  - 1823 Maart - Mei., 69
  - 1823 Juni - Augustus., 70
  - 1823 September - October., 71
  - 1823 November - December., 72
- Bijlagen bij het verbaal, 1813-1823; 73-194
  - 1813 November 26-1814 Februari 24., 73
  - 1814 Maart - April., 74
  - 1814 Mei., 75
  - 1814 Juni., 76
  - 1814 Juli., 77
  - 1814 Augustus., 78
  - 1814 September - October., 79
  - 1814 November., 80
  - 1814 December., 81
  - 1815 Januari., 82
  - 1815 Februari., 83
  - 1815 Maart - April., 84
  - 1815 Mei., 85
  - 1815 Juni - Juli., 86
  - 1815 Augustus., 87
  - 1815 September., 88
  - 1815 October - November., 89
  - 1815 December., 90
  - 1816 Januari., 91
  - 1816 Februari., 92
  - 1816 Maart., 93
  - 1816 April., 94
  - 1816 Mei., 95
  - 1816 Juni., 96
  - 1816 Juli., 97
  - 1816 Augustus., 98
  - 1816 September 2-13., 99
  - 1816 September 16-28., 100
  - 1816 October 2-18., 101
  - 1816 October 21-28., 102
  - 1816 November 2-8., 103
  - 1816 November 11-30., 104
  - 1816 December 2-31., 105
  - 1816 December 31., 106
  - 1816 December 31., 107
  - 1617 Januari., 108
  - 1817 Februari., 109
  - 1817 Maart., 110
  - 1817 April., 111
  - 1817 Mei., 112
  - 1817 Juni., 113
  - 1817 Juli., 114
  - 1o17 Augustus, 115
  - 1817 September., 116
  - 1817 October 1-15., 117
  - 1817 October 17-31., 118
  - 1817 November 3-15., 119
  - 1817 November 17-28., 120
  - 1617 December 1-12., 121
  - 1817 December 15-31., 122
  - 1817 December 31., 123
  - 1818 Januari., 124
  - 1818 Februari., 125
  - 1818 Maart., 126
  - 1818 April., 127
  - 1818 Mei., 128
  - 1818 Juni., 129
  - 1818 Juli., 130
  - 1818 Augustus., 131
  - 1818 September., 132
  - 1818 October., 133
  - 1818 November., 134
  - 1818 December., 135
  - 1819 Januari 2-8., 136
  - 1819 Januari 11-28., 137
  - 1819 Februari., 138
  - 1819 Maart., 139
  - 1819 April., 140
  - 1819 Mei., 141
  - 1819 Juni., 142
  - 1819 Juli 1-21., 143
  - 1819 Juli 24-31., 144
  - 1819 Augustus., 145
  - 1819 September., 146
  - 1819 October., 147
  - 1819 November., 148
  - 1819 December., 149
  - 1820 Januari., 150
  - 1820 Februari., 151
  - 1820 Maart., 152
  - 1820 April., 153
  - 1820 Mei., 154
  - 1820 Juni., 155
  - 1820 Juli., 156
  - 1820 Augustus., 157
  - 1820 September., 158
  - 1820 October., 159
  - 1820 November., 160
  - 1820 December., 161
  - 1821 Januari., 162
  - 1821 Februari., 163
  - 1821 Maart., 164
  - 1821 April., 165
  - 1821 Mei., 166
  - 1821 Juni., 167
  - 1821 Juli., 168
  - 1821 Augustus., 169
  - 1821 September., 170
  - 1821 October., 171
  - 1821 November., 172
  - 1821 December., 173
  - 1822 Januari., 174
  - 1822 Februari -Maart., 175
  - 1822 April., 176
  - 1822 Mei., 177
  - 1822 Juni., 178
  - 1822 Juli., 179
  - 1822 Augustus., 180
  - 1822 September., 181
  - 1822 October., 182
  - 1822 November., 183
  - 1822 December., 184
  - 1823 Januari - Februari., 185
  - 1823 Maart., 186
  - 1823 April., 187
  - 1823 Mei., 188
  - 1823 Juni., 189
  - 1823 Juli., 190
  - 1823 Augustus., 191
  - 1823 September., 192
  - 1823 October., 193
  - 1823 November - December., 194
- Indexen op het verbaal, 1814-1823.; 195-197
  - 1814-1616, 195
  - 1617-1819, 196
  - 1820-1823, 197
- Klappers op de indexen, 1814-1823.; 198-201
  - 1814-1816, 198
  - 1817-1818, 199
  - 1819-1820, 200
  - 1821-1822, 201
- Processen-verbaal van inspectie der postkantoren, 1816-1822.; 202-208
  - 1816, 202
  - 1817, 203
  - 1818, 204
  - 1819, 205
  - 1820, 206
  - 1821, 207
  - 1822, 208
- Rekeningen-courant van het Pruissise post-officie, 1817-1820.; 209-213
  - 1817 October -December., 209
  - 1818 Januari - Juni., 210
  - 1818 Juli - December., 211
  - 1819 Januari - Juni., 212
  - 1819 Juli - Maart 1820., 213
- Meilenzeiger für die Königlich Grossbritannisch-Hannoverschen Post-Büreau's. Gedrukt, General-Abrechnung zwischen dem Königlichen Preussischen und dem Königlichen Niederländischen General Post-Officio; 1818; 1820 jul-sep; 214; 2 delen
- Lijsten van tarieven voor het postverkeer met Frankrijk., 1818 en z.j.; 215; 1 pak
- Stukken betreffende de onderhandelingen over een postverdrag met de Noordduitse stadstaten., 1814-1817; 216-224; 1 katern, 7 banden en 1 omslag
  Inv.nr 224 betreft met name de onderhandelingen met de stad Hannover.
  - Inventaris der stukken betreklijk de Noordsche correspondentie, stukken genummerd 1-382., 216; 1 katern
  - Nrs 1-30, 1814 apr-jul., 217
  - Nrs 31-58, 1814 jul-aug., 218
  - Nrs 59-118, 1814 aug-sep., 219
  - Nrs 119-173, 1814 sep-nov., 220
  - Nrs 174-222, 1814 nov - 1815 feb., 221
  - Nrs 223-253, 1815 feb -1816 jan., 222
  - Nrs 254-345, 1816 jan -1817 mrt., 223
  - Nrs 346-373 en ongenummerd, 1817 apr-sep., 224; 1 omslag
- Stukken betreffende de onderhandelingen over een postverdrag met Pruisen., 1814-1817; 225-228; 1 katern en 3 banden
  - Inventaris van stukken, genummerd 1-299, 1814-1817., 225; 1 katern
  - Nrs 1-64, 1814 feb-nov., 226
  - Nrs 65-149, 1814 nov -1916 juli., 227
  - Nrs 150-228, 1816 juli -1917 mrt., 228
- Brieven ingekomen bij de Postmeester-Generaal betreffende het herstel van de postverbindingen met Duitsland, vermoedelijk in handen gesteld van de inspecteur Koopman., 1814; 229; 1 omslag
- Traktaat tussen de postadministraties van Nederland en Pruisen inzake het postvervoer tussen beide staten, met akte van ratificatie, met bijlagen; alsmede nota inzake de verschillen in de Nederlandse en Duitsche tekst van het Pruisisch-Nederlandse postverdrag., 1817; 230; 1 pak
- Traktaten tussen de postadministratie van Nederland en de prins van Thurn en Taxis inzake het postvervoer tussen Nederlandse grenskantoren en Zuid-Duitsland (1815) en tussen Nederland, Bremen en Hamburg enerzijds en Parijs en Givet anderzijds (1820), met akten van ratificatie en bijlagen, 1815, 1821; 231; 1 omslag
- Traktaat tussen de postadministraties van Nederland en Hannover inzake het postvervoer tussen beide staten, concept met bijlagen; alsmede ingekomen brieven over mogelijke wijzigingen in het traktaat., 1817, 1820; 232; 1 omslag
- Stukken betreffende de postverdragen tussen de postadministratie in Nederland enerzijds en die der steden Hamburg en Bremen anderzijds, inzake het postvervoer tussen Nederland, Hamburg en Bremen., 1815, 1820; 233; 1 omslag
- Geratificeerd tractaat tussen de postadministraties van Nederland en Engeland inzake het postvervoer tussen beide staten., 1818; 234; 1 omslag
- Geratificeerd tractaat tussen de postadministraties van Nederland en Frankrijk inzake het postvervoer tussen beide staten; met portlijsten behorend bij de conventie., 1818; 235; 1 omslag
- Notulen van mr J.G.H. Hahn als liquidateur van het voormalig Bestuur der Hollandse Posterijen. Minuten., 1813-1816; 236; 1 pak
- Memorie van de directeur van het postkantoor te Harlingen betreffende het postvervoer van Amsterdam naar Harlingen en terug, met geleidebrief., 1814; 237; 2 stukken
- Ingekomen brief van J.M. d'Harvant, commies der Convooien en Licenten te Vlieland, waarbij hij verzoekt het postgeld te mogen innen van schepen die de Vliestroom passeren., 1814; 238; 1 stuk
- Tractementslijst van het personeel bij de Generale Directie der Posterijen, 1815; 239; 1 katern
- Circulaire, uitgegaan van de postambtenaren J. Bannier, W.P. Kluit, D.M. van Olsten Pronkert, houdende verzoek aan alle ambtenaren om bij te dragen in een geldinzameling ten gunste van de Koning als bewijs van verknochtheid. Gedrukt., 1815; 240; 1 stuk
- Stukken betreffende de totstandkoming van een reglement op de diligencediensten., 1828-1829; 241; 1 omslag
- Stukken betreffende borgtochten van rekenplichtige ambtenaren der Posterijen., 1816; 242; 1 omslag
- Instruction générale sur le service des postes. Gedrukt., 1792; 243; 1 deel
- Instruction générale sur le service des postes. Gedrukt., 1808; 244; 1 deel
- Algemeene instructie voor de Dienst der Brieven Posterijen. Gedrukt. Nederlands en Franstalig., 1810; 245; 1 deel
- Reglementen betreffende de brief- en pakketpost in het Groothertogdom Berg. Gedrukt, Frans- en Duitstalig., 1809-1813; 246; 1 band
- Reglement général sur les franchises et contre-seigns: copié sur l'edition de 1808, avec les additions renfermees dans des circulaires de l'administration française depuis 1808 jusqu'à 1813 inclusivement. Met uittreksel hieruit bevattende regelingen voor de Hollandse departementen. Gedrukt., 1814; 247; 1 deel en 1 katern
- Circulaires des Postes, uitgevaardigd door de Direction Générale des Postes te Parijs. Gedrukt., 1800-1815; 248-250; 3 banden
  - 1800-1808, 248
  - 1809-1814, 249
  - 1813-1815, 250
- Instructies en reglement betreffende le service des postes militaires. Gedrukt., 1823; 251; 2 delen